【裁判字號】    92,訴,224
【裁判日期】    920910
【裁判案由】    強盜等
【裁判全文】
臺灣苗栗地方法院刑事判決                              九十二年度訴字二二四號
    公  訴  人  臺灣苗栗地方法院檢察署檢察官
    被      告  庚○○  男二十.
    指定辯護人  本院公設辯護人  己○○
右列被告因強盜等案件，經檢察官提起公訴（九十二年度偵字第二一一０號、第二二
三三號），本院判決如左：
    主  文
庚○○連續攜帶兇器竊盜，累犯，處有期徒刑伍年。扣案之螺絲起子壹支、塑膠桶壹
個，均沒收。
    事  實
一、庚○○前因竊盜等案件，經台灣台東地方法院裁判定應執行刑有期徒刑二年六月
    確定，於民國八十八年四月十五日縮刑期滿假釋出獄，並於八十九年三月二十四
    日假釋期滿執行完畢，猶不知悔改，（一）庚○○於九十二年一月十八日晚上九
    時許，在苗栗縣三義鄉雙潭村三鄰五十三之十七號其寄居處所附近，因所騎乘之
    車牌號碼ＲＲＤ─一三一號重型機車缺乏油料，竟臨時起意，意圖為自己不法之
    所有概括犯意，利用客觀上可作為凶器使用之螺絲起子，先撬開停放在附近空地
    之他人所失竊車牌號碼為ＶＫＸ─五八八號輕型機車（該機車係丙○○所有，於
    同年一月十八日上午九時許，在苗栗縣三義鄉雙湖村十一鄰一六八之三八號前失
    竊）之油箱蓋，並以自備之塑膠管抽引汽油入塑膠桶內，竊取機車內之汽油約二
    公升，得手後，將汽油加入自己所騎乘之上開機車油箱內供己使用。嗣於同年一
    月二十日二十時許，在苗栗縣三義鄉○○路一一八號，庚○○因另涉毒品案件，
    為警製作筆錄時供出上情，並經其同意，於其住居處查扣上述作案之螺絲起子乙
    支及塑膠桶乙個而查獲。（二）庚○○續基前開不法之所有之犯意，於同年六月
    一日下午二時許，以自隔鄰一樓鐵皮屋攀爬方式，無故侵入苗栗縣銅鑼鄉九湖村
    十鄰八四之一號甲○○之住宅內（侵入住宅部分，未據告訴），庚○○正徒手搜
    尋屋內財物時，於二樓房間前，突遇屋主甲○○，乃匆忙逃逸而未遂；庚○○復
    基不法之所有前開犯意，再於同日下午二時三十分許，在苗栗縣銅鑼鄉銅鑼村西
    田洋三八號乙○○之住宅，以徒手扳毀該處一樓窗戶鋁條二支及敲毀玻璃一片，
    並逾越窗戶無故侵入該住宅，在屋內搜尋財物不久，即開門至屋外，庚○○正拆
    卸屋前電線桿上之電錶箱之電源設備時，適為鄰居戊○○發現報警，稍後苗栗縣
    警察局苗栗分局銅鑼分駐所警員丁○○等到達現場，庚○○竊盜未遂（原起訴事
    實為加重準強盜罪，業經公訴人當庭變更為加重竊盜罪）。嗣警員於欲逮捕帶回
    庚○○時，庚○○基於妨害公務之犯意，揮拳毆打依法執行職務之警員丁○○，
    致丁○○受有頭部挫傷、左手外傷、右手掌挫傷等傷害（未據告訴），約三、四
    分鐘後，始經警合力將其制伏。
三、案經乙○○由苗栗縣警察局苗栗分局移送臺灣苗栗地方法院檢察署檢察官偵查起
    訴。
    理  由
一、右揭事實，業據被告庚○○於本院審理中中供承不諱，核與被害人丙○○、甲○○指述及告訴人乙○○指述情節相符，亦經證人即苗栗分局銅鑼分駐所警員丁○○及證人戊○○於偵查中證述屬實，復有贓物認領保管單、現場照片、診斷證明
    書等附卷足參，並有螺絲起子乙支及塑膠桶乙個扣案可稽，事證明確，被告前揭
    犯行，洵堪認定。
二、查被告庚○○右開犯罪事實（一）行竊時所攜帶之螺絲起子為鐵製品，甚為堅硬
    或銳利，客觀上足以對人之生命、身體、安全構成威脅，為兇器之一種，核其所
    為，因所犯刑法第三百二十一條第一項第三款之加重竊盜罪。被告庚○○又踰越
    其他安全設備，毀壞門窗侵入住宅竊盜，核其所為係犯刑法第三百二十一條第一
    項第二款之加重竊盜罪、同法第一百三十五條第一項之妨害公務罪。被告庚○○
    上開二次竊盜犯行，時間緊接，犯罪構成要件相同，顯係基於概括犯意為之，應
    依連續犯之規定論以連續攜帶兇器竊盜一罪並加重其刑。被告庚○○所犯上開連
    續攜帶兇器竊盜、妨害公務罪二罪間，有方法結果之牽連關係，為牽連犯，應從
    一重連續攜帶兇器竊盜處斷。至被告另涉侵入住宅罪部分，業結合於被告所犯毀
    越安全設備入室行竊未遂罪（最高法院二十七年上字第一八八七號判例參照），
    公訴人認另涉有侵入住宅罪，似有誤會。次查，被告有事實欄所載論罪科刑執行
    情形，此有台灣高等法院被告全國前案紀錄表在卷可稽，其受有期徒刑執行完畢
    後，五年以內再犯本件有期徒刑以上之罪，為累犯，應依刑法第四十七條規定遞
    加其刑。爰審酌被告已有前科紀錄，再犯此案之罪，到院坦承犯行，暨其犯罪之
    動機、目的、手段、所生之危害及犯罪後之態度等一切情狀，及參考公訴人求刑
    之意見，量處如主文所示之刑。扣案之螺絲起子乙支、塑膠桶乙個，係被告所有
    ，供犯罪所用之物，應依刑法第三十八條第一項第二款宣告沒收，併此明。
據上論斷，應依刑事訴訟法第二百九十九條第一項前段、刑法第五十六條、第三百二
十一條第一項第二款、第三款、第一百三十五條第一項、第五十五條、第四十七條、
第三十八條第一項第二款，判決如主文。
中      華      民      國    九十二    年      九      月      十      日
                              臺灣苗栗地方法院刑事庭
                                  法  官  姚  銘  鴻
右正本證明與原本無異。
如不服本判決，應於判決送達後十日內向本院提出上訴狀（應抄附繕本）。告訴人或
被害人如對於本判決不服者，應具備理由請求檢察官上訴，其上訴期間之計算係以檢
察官收受判決正本之日期為準。
                                  書記官  劉  秋  雯
中      華      民      國    九十二    年      九      月      十      日
中華民國刑法第三百二十一條第一項第二、三款：
犯竊盜罪而有左列情形之一者，處六月以上、五年以下有期徒刑：
二  毀越門扇、牆垣或其他安全設備而犯之者。
三  攜帶兇器而犯之者。
中華民國刑法第一百三十五條第一項：
對於公務員依法執行職務時，施強暴脅迫者，處三年以下有期徒刑、拘役或三百元以
下罰金。
中華民國刑法第三百零六條
無故侵入他人住宅、建築物或附連圍繞之土地或船艦者，處一年以下有期徒刑、拘役
或三百元以下罰金。
無故隱匿其內，或受退去之要求而仍留滯者，亦同。


司法院資訊處製作；財團法人民間司法改革基金會備份。
